臺灣板橋地方法院交通法庭裁定　　　 100年度交聲字第1082號
原處分機關　交通部公路總局臺北區監理所
異　議　人　卓然欣
上列異議人因不服原處分機關於民國100 年3 月29日所為北監營
裁字第裁40-CM0000000號違反道路交通管理事件裁決書所為處分
，經聲明異議，本院裁定如下：
    主  文
原處分撤銷。
卓然欣不罰。
    理  由
一、本件聲明異議意旨詳如附件聲明異議狀所載。
二、按本條例之處罰，受舉發違反道路交通管理事件之受處罰人
    ，認為受舉發之違規行為應歸責他人者，應於舉發違反道路
    交通管理事件通知單應到案日期前，檢附相關證據及應歸責
    人相關證明文件，向處罰機關告知應歸責人，處罰機關應即
    另行通知應歸責人到案依法處理。逾期未依規定辦理者，仍
    依本條例各該違反條款規定處罰，道路交通管理處罰條例第
    85條第1 項定有明文。故若舉發機關並非當場舉發汽車駕駛
    人違規行為，而係依道路交通管理處罰條例第7 條之2 第1
    項第1 款、第4 項規定逕行舉發者，舉發機關雖得於不知實
    際違規駕駛人前，先以汽車所有人為被通知人製單舉發，惟
    嗣如經舉發之汽車所有人認為受舉發之違規行為應歸責他人
    ，並於舉發通知單上所載之應到案日期前到案，檢附相關證
    據及應歸責人相關證明文件，向處罰機關告知之違規行為人
    ，處罰機關即應另行通知應歸責人到案依法處理；倘汽車所
    有人未於應到案日期前到案或雖於應到案日期前到案，但未
    告知處罰機關實際違規之駕駛人者，原處分機關始得依上開
    道路交通管理處罰條例規定裁罰汽車所有人。
三、經查：車牌號碼MFM-691 號重機車，於民國（下同）100 年
    1 月26日16時57分，行經新北市○○區○○路204 巷口時，
    有「駕車行經有燈光號誌管制之交岔路口闖紅燈」之違規事
    實，此有新北市政府警察局北警交字第CM0000000 號舉發通
    知單1 紙、採證黑白列印照片2 幀、採證彩色列印照片1 幀
    在卷可按，堪認系爭車輛確有前揭違規事實無誤。惟異議人
    辯稱車號MFM-691 號機車於91年10月11日經桃園監理站逕行
    註銷牌照，但車牌並未一併繳回，而該車已於92年11月21日
    重新申領牌照車號L98-431 號，異議人於92年12月12日購入
    車號L98-431 號重機車，並同時辦理過戶及換發行車執照，
    但該車旋於92年12月25日即告失竊，並經異議人申報失竊在
    案，故該車違規當與異議人無關等語，查異議人上開陳述與
    卷內之車籍資料相符，異議人所有之車號L98-431 號重機車
    確於92年12月25日失竊，並於93年2 月20日因失竊註銷牌照
    ，故異議人所言車號MFM-691 號重機車違規當與異議人無關
    並非無理，足堪採為憑信，此有機車車籍查詢列印資料2 紙
    與機車車主歷史查詢暨機車異動歷史查詢列印資料1 紙在卷
    可稽。至新北市政府警察局三峽分局100 年3 月10日固函覆
    稱：「二、…經查詢車號：MFM-691 號重機車，車主：卓然
    欣、地址新北市○○區○○街60號、引擎號碼為：RG072714
    號，亦為台端所屬無誤…。三、再查車牌MFM-691 號已於20
    02年(91 年)10 月11日為桃園監理站以「條例易處逕行註銷
    」在案，其行照並於同年12月12日繳回桃園監理站，惟該車
    牌MFM-691 號並未一併繳回，查詢亦無失竊記錄。」等語，
    然查，依據機車車籍查詢資料車號MFM- 691號重機車車主係
    田文強而非本件異議人卓然欣，異議人卓然欣係自92年12月
    12日過戶成為車號L98-431 號重機車車主而非車號MFM-691
    號重機車車主，是前述書函所稱車號MFM -691號重機車車主
    係卓然欣一節，應係有所誤會。又由卷附之違規採證照片以
    觀，無法辨明案發當時駕駛該車輛之人之容貌、身形，且該
    違規車輛為黑色與車號L98-431 號重機車車籍資料中車色為
    銀色亦明顯不相同，是異議人所辯其非本件違規行為人乙節
    ，堪以採信為真。
四、綜上所述，既然無法證明異議人為本件違規事件之駕駛人，
    且系爭車輛亦非異議人所有，本件舉發通知單所載違規行為
    ，尚有合理之懷疑存在，又無其他積極證據可資認定異議人
    確有此交通違規行為，依罪疑唯輕之法則，自應對異議人為
    有利之認定。原處分機關疏未詳查，逕依有疑之採證照片，
    認定異議人有上述違規行為遽為前開裁決，難認允當。是以
    ，本件異議為有理由，原處分應予以撤銷，另諭知異議人不
    罰，以昭審慎。
據上論斷，應依道路交通事件處理辦法第19條前段，裁定如主文
。
中    華    民    國    100    年    4    月    28    日
                    交通法庭  法  官  林 晏 鵬
上列正本證明與原本無異。
如不服本裁定，應於裁定送達後五日內敘明抗告理由，向本院提
出抗告狀。
                              書記官  陳 映 孜
中    華    民    國   100    年    5     月    2     日